# 关于本期收购子公司的期初数

提问人：wx_60764ff2e2a1 时间：2022-08-19 15:29:00
看了准则期初数不能并。合并报表没期初数，附注中子公司往来账龄在 1 年以上披露没问题吧

回答人：chenyiwei
可以。本年度新取得的子公司的应收款项账龄完全可能是 1 年以上的。

提问人：wx_60764ff2e2a1 时间：2022-08-19 15:29:00
陈版您好，请教您一问题， 2021 年 4 月成立A公司， 5 月 1 日收购B公司100%股份，非同一控制下，B公司 2019 年就成立了， 2021 年A公司报表是没有期初数据， 2021 年合并资产负债报表是否要把B公司 2021 年 5 月 1 日的数据作为期初数据呢？如果没有期初数据，如应付职工薪酬要披露年初、本年增加、本年减少、期末数就不好披露了好像。麻烦您了！

回答人：chenyiwei
因为A合并B是非同一控制下合并，故应将购买日（2021.5.1）B公司各项资产（含商誉）和负债的公允价值作为合并报表层面的“本期发生额——因企业合并而增加”，而不能作为A公司合并报表中的 2021 年度期初余额。由于A公司系 2021 年度新设，故其个别报表和合并报表层面均无年初余额。
在勾稽关系分析时，对此类“本期发生额——因企业合并而增加”应单独考虑，不直接与利润表中的本期发生额对比勾稽。